臺灣士林地方法院刑事裁定
111年度聲字第534號
聲  請  人  臺灣士林地方檢察署檢察官
受  刑  人  林于翔



上列聲請人因受刑人數罪併罰有二裁判以上，聲請定其應執行之
刑（111 年度執聲字第384 號），本院裁定如下：
    主  文
林于翔所犯如附表所示之罪，所處如附表所示之刑，應執行有期
徒刑肆年肆月。
    理  由
一、聲請意旨略以：受刑人林于翔因犯詐欺等案件，先後經判決
    確定如附表，應依刑法第53條及第51條第5 款，定其應執行
    之刑，爰依刑事訴訟法第477 條第1 項聲請裁定。
二、按裁判確定前犯數罪者，併合處罰之；數罪併罰，有二裁判
    以上者，依刑法第51條之規定，定其應執行之刑；又宣告多
    數有期徒刑者，於各刑中之最長期以上，各刑合併之刑期以
    下，定其刑期，但不得逾30年；刑法第50條第1 項本文、第
    53條及第51條第5 款分別定有明文。次按法律上屬於自由裁
    量之事項，有其外部性界限及內部性界限，並非概無拘束。
    依據法律之具體規定，法院應在其範圍選擇為適當之裁判者
    ，為外部性界限；而法院為裁判時，應考量法律之目的，及
    法律秩序之理念所在者，為內部性界限；法院為裁判時，二
    者均不得有所踰越。在數罪併罰，有二裁判以上，定其應執
    行之刑時，固屬於法院自由裁量之事項，然仍應受前揭外部
    性界限及內部性界限之拘束；上開更定之應執行刑，不應比
    前定之應執行刑加計其他裁判所處刑期後為重，否則即與法
    律秩序理念及法律目的之內部界限有違，難認適法（最高法
    院80年台非字第473 號判例、93年度台非字第192 號判決意
    旨可資參照）。又刑罰之科處，應以行為人之責任為基礎，
    考量人之生命有限，刑罰對被告造成之痛苦程度，係以刑度
    增加而生加乘效果，而非等比方式增加，如以實質累加方式
    執行，刑責恐將偏重過苛，不符現代刑事政策及刑罰之社會
    功能，故透過定應執行刑程式，採限制加重原則，授權法官
    綜合斟酌被告犯罪行為之不法與罪責程度、各罪彼此間之關
    聯性（例如數罪犯罪時間、空間、各行為所侵害法益之專屬
    性或同一性、數罪對法益侵害之加重效應等）、數罪所反應
    被告人格特性與傾向、對被告施以矯正之必要性等，妥適裁
    量最終具體應實現之刑罰，以符罪責相當之要求。因此，法
    院於酌定執行刑時，應體察法律恤刑之目的，為妥適之裁量
    ，俾符合實質平等原則（最高法院105 年度台抗字第626 號
    裁判意旨參照）。
三、經查，受刑人林于翔因犯詐欺等案件，經臺灣高等法院、臺
    灣新北地方法院及本院判處如附表所示之刑，其中附表編號
    1至3、6至10所示案件，經本院以111年度聲字第368號裁定
    應執行有期徒刑3 年10月；附表編號4至5所示案件，經臺灣
    高等法院以109年度上訴字第4335號判決應執行有期徒刑1年
    11月，並確定在案，且各罪均為裁判確定前所犯，本院亦為
    最後事實審之法院，有臺灣高等法院108 年度上訴字第4100
     號、109年度上訴字第4335號判決、臺灣新北地方法院108 
    年度審訴字第1667 號判決、本院108 年度金訴字第146 號
    、110年度金訴字第298號判決及臺灣高等法院被告前案紀錄
    表各1 份附卷可參。茲檢察官聲請定其應執行之刑，本院審
    核認聲請為正當，自應准許。又受刑人所犯如編號1至3、6
    至10所示之罪雖經本院以111年度聲字第368號裁定應執行有
    期徒刑3 年10月；附表編號4至5所示之罪雖經臺灣高等法院
    以109年度上訴字第4335號判決應執行有期徒刑1年11月確定
    ，依前說明，前定之執行刑當然失效，本院自應以其各罪宣
    告刑為基礎，並應受前開裁判所為定應執行刑內部界限之拘
    束，而在上開曾定應執行刑加計未定應執行刑之5年10月總
    和範圍內定應執行刑。爰審酌受刑人所犯各罪均為詐欺罪，
    罪質相同，揆諸上揭最高法院裁判意旨，審酌受刑人犯罪行
    為之不法與罪責程度、附表各罪彼此間之關連性及所反應受
    刑人之人格特性與傾向、對受刑人施以矯正之必要性及受刑
    人之意見，暨附表所示各罪宣告刑總和上限等內、外部性界
    限，爰依刑法第51條第5 款規定，就附表所示各罪所處之刑
    ，裁定如主文所示之應執行刑。
四、依刑事訴訟法第477條第1項，刑法第50條第1項前段、第53
    條、第51條第5款，裁定如主文。 
中　　華　　民　　國　　111 　年　　6 　　月　　7 　　日
               刑事第七庭　　法  官  陳孟皇
以上正本證明與原本無異。
如不服本裁定應於送達後5日內向本院提出抗告狀。
因疫情而遲誤不變期間，得向法院聲請回復原狀。
                             書記官  張嫚凌
中　　華　　民　　國　　111 　年　　6 　　月　　10　　日
附表：
編    號  1 2 3 罪    名  詐欺 詐欺 詐欺 宣 告 刑  有期徒刑1年4月 有期徒刑1年2月 （3次） 有期徒刑1年2月 （2次） 犯罪日期  107年10月5日 107年10月18日至107年11月7日 107年10月17日至107年10月18日 偵查（自訴）機關年度案號  臺灣士林地方檢察署107年度偵字第16938號、第16895號、第18212號、第18601號、108年度偵字第6976號 臺灣新北地方檢察署108 年度偵字第6896號、第8550號、第13848號、第20448號 臺灣士林地方檢察署108年度少連偵字第28號、108年度偵字第4381號 最後事實審 法 院 臺灣士林地方法院 臺灣新北地方法院 臺灣高等法院  案 號 108年度金訴字第146號 108年度審訴字第1667號  108年度上訴字第4100號  判決日 期 108年12月4日 108年12月2日 109年5月14日 確定判決 法 院 臺灣士林地方法院 臺灣新北地方法院 臺灣高等法院  案 號 108年度金訴字第146號 108年度審訴字第1667號 108年度上訴字第4100號  判決確定日 期 108年12月30日 109 年1月7日 109 年7月20日 是 否 得易科罰金         否        否        否 備    註  臺灣士林地方檢察 署109 年度執字第1934號 臺灣新北地方檢察 署109 年度執字第9739號 臺灣士林地方檢察 署109 年度執字第3705號   臺灣士林地方檢察署111 年度執更字第379號 （編號1至3、6至10業經臺灣士林地方法院111年度聲字第368號裁定應執行有期徒刑3年10月）   

編    號  4 5 6 罪    名  詐欺 詐欺 詐欺 宣 告 刑  有期徒刑1年9月 有期徒刑1年2月  有期徒刑1年 犯罪日期  108年7月30日 108年8月1日 108年8月22日 偵查（自訴）機關年度案號  臺灣士林地方檢察署108年度偵字第15066號、108年度少連偵字第117號、109年度偵字第2478號 臺灣士林地方檢察署108年度偵字第15066號、108年度少連偵字第117號、109年度偵字第2478號 臺灣士林地方檢察署108年度偵字第16347號、第17463號、109年度偵字第1042號 最後事實審 法 院 臺灣高等法院 臺灣高等法院 臺灣士林地方法院  案 號 109年度上訴字第4335號 109年度上訴字第4335號 110年度審金訴字第298號  判決日 期 110年4月21日 110年4月21日 110年10月18日 確定判決 法 院 臺灣高等法院 臺灣高等法院 臺灣士林地方法院  案 號 109年度上訴字第4335號 109年度上訴字第4335號 110年度審金訴字第298號  判決確定日 期 110年5月26日 110年5月26日 110年11月17日 是 否 得易科罰金         否        否        否 備    註  臺灣士林地方檢察署110 年度執字第2662號（編號4、5業經臺灣高等法院109年度上訴字第4335號判處應執行有期徒刑1年11月）  臺灣士林地方檢察 署111 年度執字第1200號     臺灣士林地方檢察署111 年度執更字第379號（編號1至3、6至10業經臺灣士林地方法院111年度聲字第368號裁定應執行有期徒刑3年10月） 
編    號  7 8 9 罪    名  詐欺 詐欺 詐欺 宣 告 刑  有期徒刑1年3月 （2次） 有期徒刑1年2月 （2次） 有期徒刑1年1月 犯罪日期  108年8月28日 108年8月28日 108年8月28日 偵查（自訴）機關年度案號  臺灣士林地方檢察署108年度偵字第16347號、第17463號、109年度偵字第1042號 臺灣士林地方檢察署108年度偵字第16347號、第17463號、109年度偵字第1042號 臺灣士林地方檢察署108年度偵字第16347號、第17463號、109年度偵字第1042號 最後事實審 法 院 臺灣士林地方法院 臺灣士林地方法院 臺灣士林地方法院  案 號 110年度審金訴字第298號 110年度審金訴字第298號 110年度審金訴字第298號  判決日 期 110年10月18日 110 年10月18日 110 年10月18日 確定判決 法 院 臺灣士林地方法院 臺灣士林地方法院 臺灣士林地方法院  案 號 110年度審金訴字第298號 110年度審金訴字第298號 110年度審金訴字第298號  判決確定日 期 110年11月17日 110年11月17日 110年11月17日 是 否 得易科罰金         否        否        否 備    註  臺灣士林地方檢察 署111 年度執字第1200號 臺灣士林地方檢察 署111 年度執字第1200號 臺灣士林地方檢察 署111 年度執字第1200號   臺灣士林地方檢察署111 年度執更字第379號（編號1至3、6至10業經臺灣士林地方法院111年度聲字第368號裁定應執行有期徒刑3年10月）   
編    號  10   罪    名  詐欺   宣 告 刑  有期徒刑1年4月   犯罪日期  108年8月28日   偵查（自訴）機關年度案號  臺灣士林地方檢察署108年度偵字第16347號、第17463號、109年度偵字第1042號   最後事實審 法 院 臺灣士林地方法院    案 號 110年度審金訴字第298號    判決日 期 110年10月18日   確定判決 法 院 臺灣士林地方法院    案 號 110年度審金訴字第298號    判決確定日 期 110年11月17日   是 否 得易科罰金         否   備    註  臺灣士林地方檢察署111 年度執字第1200號     臺灣士林地方檢察署111 年度執更字第379號（編號1至3、6至10業經臺灣士林地方法院111年度聲字第368號裁定應執行有期徒刑3年10月）